【裁判字號】    94,訴,2057
【裁判日期】    950323
【裁判案由】    毒品危害防制條例
【裁判全文】
臺灣板橋地方法院刑事判決              94年度訴字第2057號
公  訴  人  臺灣板橋地方法院檢察署檢察官
被      告  甲○○
上列被告因違反毒品危害防制條例案件，經檢察官提起公訴（94
年度毒偵字第3558、3830號）及移送併案審理（臺灣新竹地方法
院檢察署94年度毒偵字第1293、1731號、臺灣桃園地方法院檢察
署94年度毒偵字第5381號），經本院合議庭裁定改依簡式審判程
序審理並判決如下：
    主  文
甲○○連續施用第一級毒品，處有期徒刑拾月，扣案注射針筒壹
支沒收。又連續施用第二級毒品，處有期徒刑伍月，扣案第二級
毒品安非他命壹包（毛重零點公克）沒收銷燬之。應執行有期
徒刑壹年壹月，扣案第二級毒品安非他命壹包（毛重零點公克
）沒收銷燬之，注射針筒壹支沒收。
    事  實
一、甲○○前因施用毒品案件，經臺灣嘉義地方法院裁定送觀察
    、勒戒後，認有繼續施用毒品傾向，經該院裁定令入戒治處
    所強制戒治1 年，於民國88年8 月3 日停止戒治付保護管束
    ，期間至89年3 月29日以執行完畢論，並由臺灣嘉義地方法
    院檢察官於89年5 月20日以89年度戒毒偵字第65號為不起訴
    處分確定。詎甲○○猶未戒除毒癮，竟分別基於施用第一級
    毒品及第二級毒品之概括犯意，自93年9 月間某日起至95年
    2 月12日止，在新竹縣、桃園縣友人住處等處，分別以針筒
    注射海洛因，及加熱吸食安非他命之方式，連續施用第一級
    毒品海洛因及第二級毒品安非他命。嗣分別於：（一）93年
    11月2 日上午11時30分許，為警在新竹縣竹東鎮○○街13巷
    26 號 查獲，並扣得甲○○所有之安非他命1 包（毛重0.3
    公克）。（二）94年3 月19日下午4 時許，為警在新竹縣竹
    東鎮軟橋77號查獲，並扣得甲○○所有之注射針筒1 支。（
    三）94年6 月23日晚上11時20分許，為警在新竹縣芎林鄉○
    ○村○○路○ 段138 巷18號查獲。（四）94年7 月12日經警
    通知到場採集檢體而查獲。（五）94年9 月1 日晚上11時25
    分許，為警在國道2 號公路東向18公里處（桃園縣八德市路
    段）查獲。
二、案經新竹市警察局移送臺灣新竹地方法院檢察署檢察官呈請
    臺灣高等法院檢察署檢察長令轉臺灣板橋地方法院檢察署檢
    察官偵查起訴，及新竹縣警察局竹東分局移送臺灣新竹地方
    法院檢察署檢察官、國道公路警察局第六警察隊移送臺灣桃
    園地方法院檢察署檢察官併案審理。
    理  由
一、上揭事實，業據被告甲○○坦承不諱，且被告於上揭時地為
    警查獲後所採集之尿液，分別經送臺灣尖端先進生技醫藥股
    份限公司、臺灣檢驗科技股份有限公司、昭信科技顧問股份
    有限公司以酵素免疫分析法及氣相層析質譜儀分析法檢驗，
    均分別呈鴉片類及安非他命類反應，有上開公司濫用藥物尿
    液檢驗報告共5 份在卷可考，復有如事實欄所述之扣案物品
    可資佐憑，是被告之自白與事實相符，其連續施用第一級毒
    品海洛因及第二級毒品安非他命之犯行洵堪認定。又被告前
    因施用毒品案件，經臺灣嘉義地方法院裁定送觀察、勒戒後
    ，認有繼續施用毒品傾向，經該院裁定令入戒治處所強制戒
    治1 年，於88年8 月3 日停止戒治付保護管束，期間至89
    年3 月29日以執行完畢論，並由臺灣嘉義地方法院檢察官於
    89年5 月20日以89年度戒毒偵字第65號為不起訴處分確定，
    此有臺灣高等法院被告前案紀錄表在卷可佐，其於強制戒治
    執行完畢釋放後，5 年內再犯施用毒品之犯行已堪認定，應
    依法論科。
二、核被告所為，係違反毒品危害防制條例第10條第1 項之施用
    第一級毒品罪，及同條第2 項之施用第二級毒品罪；其持有
    第一級毒品海洛因及第二級毒品安非他命之低度行為分別為
    施用之高度行為所吸收，均不另論罪。被告先後多次施用海
    洛因、安非他命犯行，時間緊接，所犯係構成要件相同之罪
    名，顯係基於概括犯意反覆為之，應依連續犯規定論以一罪
    ，並加重其刑。被告所犯上開二罪間，犯意各別，罪名不同
    ，應分論併罰之。又被告除於93年11月2 日下午3 時55分許
    、94年3 月19日下午6 時許為警採尿前分別回溯26小時、96
    小時內某時之施用第一級毒品海洛因及第二級毒品安非他命
    外之犯行，雖未據公訴人起訴，然本院認有連續犯之裁判上
    一罪關係，且經檢察官移送併案審理，應為起訴效力所及，
    本院自應併予審究。爰審酌被告前經強制戒治後，仍未戒斷
    毒癮而再度多次施用，顯見自省能力薄弱，復徵其施用毒品
    之時間長短、次數多寡、情節輕重，及犯罪後尚能坦承犯行
    等一切情狀，分別量處如主文所示之刑，以示懲儆，並定其
    應執行之刑。於93年11月2 日扣案之第二級毒品安非他命1
    包（毛重0.3 公克），依毒品危害防制條例第18條第1 項前
    段規定沒收銷燬之；另於94年3 月19日扣案之注射針筒1 支
    ，為被告所有供施用毒品所用之物，業據其供承在卷，爰依
    刑法第38條第1 項第2 款宣告沒收。至於93年11月2 日扣案
    之玻璃吸食器1 支、塑膠吸食器1 支、分裝袋60個，被告否
    認為其所有，且當場亦查獲張錦烹、彭昭智、徐欽城、江小
    玲、彭震偉、黃蘊紘等人，於94年3 月19日扣案之安非他命
    1 包（毛重0.51公克），被告稱係同被查獲之彭傳勝所有，
    於94年6 月23日扣案之安非他命殘渣袋1 包、安非他命吸食
    器1 組，同被查獲之江文彬稱係鍾俊宏所有，是爰不在本件
    被告施用毒品案件中宣告沒收，併此敘明。
據上論斷，應依刑事訴訟法第273 條之1 第1 項、第299 條第1
項前段，毒品危害防制條例第10條第1 項、第2 項、第18條第1
項前段，刑法第11條前段、第56條、第38條第1 項第2 款、第51
條第5 款，判決如主文。
本案經檢察官蘇揚旭到庭執行職務。
中    華    民    國    95    年    3     月    23    日
                  刑事第十六庭法  官  歐陽漢菁
以上正本證明與原本無異。
如不服本判決，應於判決送達後10日內，向本院提出上訴狀。
                              書記官  莊川億
中    華    民    國    95    年    3     月    23    日
附錄本案論罪科刑法條全文
毒品危害防制條例第10條
施用第一級毒品者，處 6 月以上 5 年以下有期徒刑。
施用第二級毒品者，處 3 年以下有期徒刑。


司法院資訊處製作；財團法人民間司法改革基金會備份。
